tr: Yardım mekanizması: Bant destekli; Sadece vücut ağırlığı; Plaka ağırlık destekli; Seçilebilir direnç kabloları; Ağırlık blok destekli; Diğer
zh-CN: 辅助机制: 阻力带辅助; 纯自重; 挂片辅助; 可选阻力拉力绳; 配重块辅助; 其他
nl: Ondersteuningsmechanisme: Met band; Alleen lichaamsgewicht; Met halterschijven; Kabels met instelbare weerstand; Met gewichtenblok; Overige
ja: 支援メカニズム: バンドアシスト; 自重のみ; プレートロードアシスト; 選択式レジスタンスケーブル; ウェイトスタックアシスト; その他
ko: 보조 메커니즘: 밴드 보조; 체중 전용; 플레이트 로드 보조; 선택형 저항 케이블; 웨이트 스택 보조; 기타
sv: Stödmekanism: Gummibandsassisterad; Endast kroppsvikt; Viktskivsassisterad; Valbara motståndsvajrar; Viktmagasinsassisterad; Annat
nb: Bistandsmekanisme: Båndassistert; Kun kroppsvekt; Vektskiveassistert; Valgbare motstandskabler; Vektmagasinassistert; Annet
sk-SK: Mechanizmus asistenčného systému: S podporou expanderov; Len s vlastnou váhou; S podporou kotúčového závažia; Nastaviteľné odporové káble; S podporou stohovateľného závažia; Iné
da: Assistancemekanisme: Elastikassisteret; Kun kropsvægt; Assisteret af vægtskiver; Kabler med justerbar modstand; Assisteret af vægtmagasin; Andet
lt-LT: Pagalbinis mechanizmas: Su gumos pagalba; Tik kūno svoriu; Su svarmenų diskų pagalba; Pasirenkamo pasipriešinimo trosai; Su svarmenų bloko pagalba; Kita
bg-BG: Механизъм за подпомагане: С ластик; Само собствено тегло; С дискове; Кабели с избираемо съпротивление; С вградени тежести; Друго
zh-TW: 輔助機制: 彈力帶輔助; 僅使用自身體重; 槓片輔助; 可選阻力纜線; 插銷配重輔助; 其他
it: Meccanismo di assistenza: Con bande elastiche; Solo a corpo libero; A dischi; Cavi a resistenza selezionabile; Con pacco pesi; Altro
cs: Mechanismus pomoci: S dopomocí gumového pásu; Pouze vlastní vahou; S dopomocí kotoučů; Volitelná lana s odporem; S dopomocí závaží; Ostatní
de: Unterstützungsmechanismus: Bandunterstützt; Nur Körpergewicht; Mit Hantelscheiben unterstützt; Wählbare Widerstandskabel; Mit Gewichtsblock unterstützt; Sonstige
sl-SI: Mehanizem pomoči: Z elastiko; Samo z lastno težo; Podprto z utežnimi koluti; Kabli z nastavljivim uporom; Podprto s skladom uteži; Drugo
hr-HR: Mehanizam asistencije: Potpomognuto trakom; Samo vlastita težina; Potpomognuto utezima (pločama); Sajle s podesivim otporom; Potpomognuto blokom utega; Ostalo
hu: Segítségnyújtási mechanizmus: Gumiszalaggal segített; Csak testsúly; Súlytárcsával segített; Választható ellenállású kábelek; Lapsúlyos rásegítésű; Egyéb
pt-BR: Mecanismo de assistência: Assistência por elástico; Apenas peso corporal; Assistência com anilhas; Cabos de resistência selecionáveis; Assistência com bateria de pesos; Outro
en: Assistance mechanism: Band assisted; Bodyweight only; Plate loaded assisted; Selectable resistance cables; Weight stack assisted; Other
vi: Cơ chế hỗ trợ: Hỗ trợ bằng dây đàn hồi; Chỉ dùng trọng lượng cơ thể; Hỗ trợ bằng tạ đĩa; Cáp kháng lực có thể chọn; Hỗ trợ bằng tạ khối; Khác
pt-PT: Mecanismo de assistência: Assistido por banda elástica; Apenas peso corporal; Assistido por discos; Cabos de resistência selecionáveis; Assistido por torre de pesos; Outros
pl: Mechanizm wspomagający: Ze wspomaganiem taśmowym; Tylko waga ciała; Ze wspomaganiem obciążeniowym (talerze); Dobierane liny oporowe; Ze wspomaganiem stosem obciążeń; Inne
fr: Mécanisme d’assistance: Assisté par élastique; Poids du corps uniquement; Assisté par disques; Câbles de résistance sélectionnables; Assisté par colonne de poids; Autre
ru: Механизм помощи: С эспандером; Только собственный вес; Со свободными весами; С тросами регулируемого сопротивления; С грузовым стеком; Другое
th: กลไกช่วยผ่อนแรง: ช่วยดึงด้วยยางยืด; ใช้น้ำหนักตัวเท่านั้น; ช่วยดึงด้วยแผ่นน้ำหนัก; สายเคเบิลปรับความต้านทานได้; ช่วยดึงด้วยชุดน้ำหนัก; อื่นๆ
el: Βοηθητικός μηχανισμός: Με υποβοήθηση ιμάντα; Μόνο με το βάρος του σώματος; Με υποβοήθηση από ελεύθερα βάρη; Καλώδια ρυθμιζόμενης αντίστασης; Με υποβοήθηση από στοίβα βαρών; Άλλο
fi: Avustusmekanismi: Kuminauha-avusteinen; Vain kehonpaino; Levypainoavusteinen; Valittavat vastuskaapelit; Painopakka-avusteinen; Muu
es: Mecanismo de asistencia: Con ayuda de banda; Solo peso corporal; Con ayuda de discos; Cables de resistencia seleccionables; Con ayuda de torre de placas; Otro
ro-RO: Mecanism de asistență: Asistat de bandă; Doar greutatea corpului; Asistat cu discuri; Cabluri cu rezistență selectabilă; Asistat cu stivă de greutăți; Altele